<?xml version='1.0' encoding='utf-8'?>
<verb default="athriar" disambig="">
  <verbalNoun default="athriar" />
  <verbalAdjective default="athriartha" />
  <tenseForm default="athriar" tense="Past" dependency="Indep" person="Base" />
  <tenseForm default="athriaramar" tense="Past" dependency="Indep" person="Pl1" />
  <tenseForm default="athriaradar" tense="Past" dependency="Indep" person="Pl3" />
  <tenseForm default="athriaradh" tense="Past" dependency="Indep" person="Auto" />
  <tenseForm default="athriar" tense="Past" dependency="Dep" person="Base" />
  <tenseForm default="athriaramar" tense="Past" dependency="Dep" person="Pl1" />
  <tenseForm default="athriaradar" tense="Past" dependency="Dep" person="Pl3" />
  <tenseForm default="athriaradh" tense="Past" dependency="Dep" person="Auto" />
  <tenseForm default="athriaradh" tense="PastCont" dependency="Indep" person="Base" />
  <tenseForm default="athriarainn" tense="PastCont" dependency="Indep" person="Sg1" />
  <tenseForm default="athriartá" tense="PastCont" dependency="Indep" person="Sg2" />
  <tenseForm default="athriaraimis" tense="PastCont" dependency="Indep" person="Pl1" />
  <tenseForm default="athriaraidís" tense="PastCont" dependency="Indep" person="Pl3" />
  <tenseForm default="athriartaí" tense="PastCont" dependency="Indep" person="Auto" />
  <tenseForm default="athriaradh" tense="PastCont" dependency="Dep" person="Base" />
  <tenseForm default="athriarainn" tense="PastCont" dependency="Dep" person="Sg1" />
  <tenseForm default="athriartá" tense="PastCont" dependency="Dep" person="Sg2" />
  <tenseForm default="athriaraimis" tense="PastCont" dependency="Dep" person="Pl1" />
  <tenseForm default="athriaraidís" tense="PastCont" dependency="Dep" person="Pl3" />
  <tenseForm default="athriartaí" tense="PastCont" dependency="Dep" person="Auto" />
  <tenseForm default="athriarann" tense="PresCont" dependency="Indep" person="Base" />
  <tenseForm default="athriaraim" tense="PresCont" dependency="Indep" person="Sg1" />
  <tenseForm default="athriaraimid" tense="PresCont" dependency="Indep" person="Pl1" />
  <tenseForm default="athriartar" tense="PresCont" dependency="Indep" person="Auto" />
  <tenseForm default="athriarann" tense="PresCont" dependency="Dep" person="Base" />
  <tenseForm default="athriaraim" tense="PresCont" dependency="Dep" person="Sg1" />
  <tenseForm default="athriaraimid" tense="PresCont" dependency="Dep" person="Pl1" />
  <tenseForm default="athriartar" tense="PresCont" dependency="Dep" person="Auto" />
  <tenseForm default="athriarfaidh" tense="Fut" dependency="Indep" person="Base" />
  <tenseForm default="athriarfaimid" tense="Fut" dependency="Indep" person="Pl1" />
  <tenseForm default="athriarfar" tense="Fut" dependency="Indep" person="Auto" />
  <tenseForm default="athriarfaidh" tense="Fut" dependency="Dep" person="Base" />
  <tenseForm default="athriarfaimid" tense="Fut" dependency="Dep" person="Pl1" />
  <tenseForm default="athriarfar" tense="Fut" dependency="Dep" person="Auto" />
  <tenseForm default="athriarfadh" tense="Cond" dependency="Indep" person="Base" />
  <tenseForm default="athriarfainn" tense="Cond" dependency="Indep" person="Sg1" />
  <tenseForm default="athriarfá" tense="Cond" dependency="Indep" person="Sg2" />
  <tenseForm default="athriarfaimis" tense="Cond" dependency="Indep" person="Pl1" />
  <tenseForm default="athriarfaidís" tense="Cond" dependency="Indep" person="Pl3" />
  <tenseForm default="athriarfaí" tense="Cond" dependency="Indep" person="Auto" />
  <tenseForm default="athriarfadh" tense="Cond" dependency="Dep" person="Base" />
  <tenseForm default="athriarfainn" tense="Cond" dependency="Dep" person="Sg1" />
  <tenseForm default="athriarfá" tense="Cond" dependency="Dep" person="Sg2" />
  <tenseForm default="athriarfaimis" tense="Cond" dependency="Dep" person="Pl1" />
  <tenseForm default="athriarfaidís" tense="Cond" dependency="Dep" person="Pl3" />
  <tenseForm default="athriarfaí" tense="Cond" dependency="Dep" person="Auto" />
  <moodForm default="athriaradh" mood="Imper" person="Base" />
  <moodForm default="athriaraim" mood="Imper" person="Sg1" />
  <moodForm default="athriar" mood="Imper" person="Sg2" />
  <moodForm default="athriaraimis" mood="Imper" person="Pl1" />
  <moodForm default="athriaraigí" mood="Imper" person="Pl2" />
  <moodForm default="athriaraidís" mood="Imper" person="Pl3" />
  <moodForm default="athriartar" mood="Imper" person="Auto" />
  <moodForm default="athriara" mood="Subj" person="Base" />
  <moodForm default="athriaraimid" mood="Subj" person="Pl1" />
  <moodForm default="athriartar" mood="Subj" person="Auto" />
</verb>
